臺灣高等法院交通事件裁定　　　　　　 96年度交抗字第407號
抗　告　人　甲○○
即受處分人
上列抗告人因違反道路交通管理處罰條例案件，不服臺灣桃園地
方法院，中華民國96年5月8日裁定（96年度交聲字第148號），
提起抗告，本院裁定如下：
    主  文
抗告駁回。
    理  由
一、本件抗告人即受處分人甲○○駕駛車號PL2-259號重型機車
    於96年1月25日下午4時20分許，沿台北縣鶯歌鎮○○○路由
    樹林往鶯歌方向行駛，途經中正一路與建德巷口未依交通號
    誌，擅闖紅燈一節，業據舉發警員邱進財於原審96年5月4日
    審理時到庭證稱「（問：你當時人站在何處？）在中正一路
    建德巷順異議人行車方向的路口有一個加油站，我人是站在
    加油站的出口，那個出口距離建德巷與中正一路口大約有10
    公尺。」、「（問：你當時看到異議人通過中正一路、建德
    巷口時，號誌是綠燈、黃燈、還是紅燈？或是這三種號誌正
    在變換的時候？）是在紅燈的時候，並不是黃燈轉紅燈，而
    且當時我們執勤的還有另外兩位同事吳宜哲、廖鴻佳，他們
    兩位也有看到異議人闖紅燈，當我開完單之後，還有帶異議
    人到中正一路、建德巷口看號誌的運作，但他還是不服，一
    開始就是因為他不服，所以我才帶異議人過去看，我帶他去
    看之後，我向他說明照片上的四個號誌都是同時運作的，並
    不是不連貫號誌。案發路口比較小，我算黃燈轉紅燈的時間
    只有2秒，正常路口大約3至4秒。」等語明確，其並當庭提
    出現場照片6幀以供附卷查考。又按「道路交通管理之稽查
    ，違規紀錄，由交通勤務警察，或依法令執行交通稽查任務
    人員執行之。」，道路交通管理處罰條例第七條一項規定甚
    明；次按交通警員製單舉發違反道路交通管理處罰條例所列
    之違規事實，本質上為行政處分，行政處分一旦有效成立，
    有以公定力規定法律秩序之效力（最高行政法院九十一年判
    字第二七０號判決參照），該行政處分當可被推定為真正，
    其據以依法處分之事實認定亦為正確無誤，是以立法者賦予
    行政機關制定違反道路交通事件統一裁罰標準及處理細則，
    使執勤警員得當機處分，以維護交通秩序、安全之行政目的
    ，反之，若謂公務員一切行政行為均需預留證據以證其實，
    則國家行政勢必窒礙難行，據此，刑事訴訟法就犯罪證據有
    關之規定中，與屬行政秩序罰之交通違規裁罰本旨不合之部
    分，自不在準用之列，是若無證據足資證明執勤員警之舉發
    有誤或有捏造事實違法取締之情事，則執勤警員本其維護交
    通秩序、安全職責所為之舉發，自應受到合法、正確之推定
    （參見本院九十一年度交抗字第一０三三號、九十二年度交
    抗字第四四六號裁定），是異議人空言否認上開違規事實，
    無足採信。是以，原審以異議人之異議無理由，駁回其異議
    ，經核並無不合。抗告意旨仍否認違規擅闖紅燈，證人即舉
    發警員邱進財偽證云云，而指摘原裁定不當，惟查尚乏證據
    足以證明證人邱進財證言不時或涉有偽證罪嫌，自難遽信，
    其抗告為無理由，應予駁回。
二、據上論斷，應依道路交通案件處理辦法第26條，刑事訴訟法
    第412條，裁定如主文。
中　　華　　民　　國　　96　　年　　6 　　月　　26　　日
　　　　　　　　　刑事第八庭審判長法　官  鄭文肅
  　　　　　　　　　　　　　　　　法  官  張明松
        　　　　　　　　　　　　　法  官  蔡光治
以上正本證明與原本無異。
不得再抗告。
                                  書記官  陳韋杉
中　　華　　民　　國　　96　　年　　6 　　月　　26　　日
